# 请教陈版，同一控制下企业合并最终控制方账务处理。

提问人：曹饭饭 时间：2020-12-06 12:33:08
母公司A，持有B公司70%股权，持有C公司60%股权，C公司系A公司最初新设立公司，不存在外部商誉等调整。
本期母公司A将持有C公司60%的股权转让给B公司，
合并日C公司净资产合计 100 （其中其他综合收益 50 ，专项储备 70 ，未分配利润-20）母公司A合并报表中，长投权益法按照原60%持股比例恢复归母净资产万 60 ，其中恢复其他综合收益为 30 、专项储备 42 、未分配利润-12。
问题：对于最终控制方A公司而言，这是一项处置子公司业务？还是处置部分股权但不丧失控制权的权益性交易？
如果是处置C公司部分股权，资本公积的调整比例是多少呢？
分录这样处理是否合适？
借：其他综合收益 30 60%-(3070%*60%)=5.4
专项储备 42 60%-(4270%*60%)=7.56
未分配利润 -1060%-(-1070%*60%)=-2.16
贷：资本公积 10.8
感谢陈版

回答人：chenyiwei
母公司A将持有C公司60%的股权转让给B公司，这是合并范围内的内部交易，不是对外交易。由此导致合并报表中归母权益和少数股权的相对变动，按权益性交易原则处理。你的做法基本可以。